【裁判字號】    92,附民,127
【裁判日期】    920415
【裁判案由】    誹謗
【裁判全文】
臺灣高等法院臺中分院刑事附帶民事訴訟判決  民國九十二年度附民字第一二七號
    原      告  甲○○
    被      告  乙○○
右原告因被告公然侮辱案件（民國九十二年度上易字第三四五號），於刑事訴訟程序
中，提起附帶民事訴訟，請求損害賠償事件，本院判決如左：
    主    文
被告應給付原告新臺幣捌萬元。
訴訟費用由被告負擔。
原告其餘之訴駁回。
    事    實
甲、原告方面：
一、訴之聲明：請求判決被告應給付原告新臺幣（下同）一百萬元，訴訟費用由被告
    負擔。
二、陳述略以：原告甲○○於臺中市○○路○段七號一樓經營老爹文理補習班，與居
    住於臺中市○○路○段九號之被告乙○○毗鄰而居。於民國（下同）九十一年十
    一月二十日十九時許，李月如將其所駕駛自用小客車停放被告前開住處門口馬路
    上，而與被告發生口角糾紛，原告聞聲而外出查看。被告竟基於公然侮辱之犯意
    ，以閩南語接續公然辱罵甲○○是「細姨」、「下西下賤」（丟人現眼之意）多
    次，致使原告身心嚴重受創，請求判決如訴之聲明。
三、證據：引用刑事訴訟程序中所提之證據。
乙、被告方面：
一、訴之聲明：請求判決駁回原告之訴。
二、陳述略以：否認有侮辱原告之意思，並引用刑事訴訟程序中所提之上訴理由狀所
    載。
    理    由
一、原告主張遭被告公然侮辱之事實，業經本院九十二年度上易字第三四五號刑事判
    決查明，認定被告確曾於九十一年十一月二十日十九時許，在臺中市○○路○段
    九號門口馬路上，公然侮辱以閩南語接續辱罵原告是「細姨」、「下西下賤（丟
    人現眼之意）」多次，因而維持原審法院九十一年度自字第一０二三號所為第一
    審科刑判決，駁回上訴確定在案。依刑事訴訟法第五百條規定：「附帶民事訴訟
    之判決應以刑事訴訟判決所認定之事實為據」，自應認原告所主張之事實為真實
    。
二、本件原告依據侵權行為之法則請求被告賠償非財產上之損害，自屬有據。經本院
    斟酌兩造身分、經濟能力及社會地位，原告經營補習班，而被告現受僱營造業估
    價工程預算，每月薪水約七萬元，以及原告因被公然侮辱所致精神痛苦之程度等
    一切情狀，認以賠償捌萬元為適當，原告之請求在捌萬元金額範圍內為有理由，
    應予准許，逾此部分之請求則非正當，應予駁回。
據上論結，本件原告之訴為一部有理由，一部無理由，依刑事訴訟法第五百零二條第
一項、第二項、第四百九十一條，判決如主文。
中      華      民      國      九十二   年       四      月    十五    日
                                    臺灣高等法院臺中分院刑事第九庭
                                          審判長法  官  陳  筱  珮
                                                法  官  趙  春  碧
                                                法  官  吳  重  政
右正本證明與原本無異。
不得上訴。
                                                書記官  林  育  德
中      華      民      國      九十二   年       四      月    十六    日
                                                                        Ｉ


司法院資訊處製作；財團法人民間司法改革基金會備份。
